臺灣高雄地方法院刑事判決　　　　　　　　　　　　九十一年度訴字第一五九三號
　　公　訴　人　臺灣高雄地方法院檢察署檢察官
　　被　　　告　辛○○
　　指定辯護人　本院公設辯護人　壬○○
右列被告因強盜等案件，經檢察官提起公訴（九十一年度偵字第八○○七號），本院
判決如左：
    主  文
辛○○連續意圖為自己不法之所有，攜帶兇器，以強暴方法至使不能抗拒而取他人財
物，處有期徒刑捌年，菜刀壹把沒收；又變造汽車駕駛執照，足以生損害於公眾及他
人，處有期徒刑月，變造之「丁○○」汽車駕駛執照上辛○○之照片壹張沒收。應
執行有期徒刑捌年貳月，菜刀壹把及變造之「丁○○」汽車駕駛執照上辛○○之照片
壹張均沒收。
    事  實
一、辛○○因染上施用毒品之惡習（施用毒品部分由檢察官另案聲請觀察勒戒）缺錢
    花用，竟基於意圖為自己不法所有之概括犯意，於下列時間、地點，連續持其所
    有客觀上對人之生命、身體、安全構成威脅可供兇器所用之菜刀一把，以下列強
    暴方法至使他人不能抗拒而取他人財物或使其交付：
（一）九十一年三月六日凌晨一時許，在高雄市○○路中正技擊館前，攔下甲○○所
      駕駛之車號ＺＩ─一七一號計程車，上車後，向甲○○佯稱：伊要去高雄市○○路等語，甲○○遂依辛○○之指示，駛往高雄市河西號一千餘號附近，辛○○即表示要下車，並趁甲○○停車之際，以其所有之兇器菜刀一把抵住甲○○
      背部，至使不能抗拒後，交付身上之現金新台幣（以下同）三百元，得手後，
      將甲○○驅趕下車，駕駛該計程車逃離現場後，將計程車棄置在高雄市左營區
      ○○○路與勝利路口，並取走車上之零錢約一千元，所得之現金花用完畢。
（二）九十一年四月六日上午十一時五十分許，在高雄縣大寮鄉臺灣高雄監獄前，攔
      下庚○○所駕駛之車號Ｖ三─三八九號計程車，上車後，向庚○○佯稱：伊要
      去高雄市鼓山區元亨寺等語，庚○○依辛○○之指示，駛往高雄市鼓山區元亨
      寺附近，辛○○即持其所有之兇器菜刀一把抵住庚○○右大腿，並以左手勒住
      其頸部，至使不能抗拒後，辛○○伸手入庚○○長褲左前口袋內，強行取走口
      袋內之皮夾（內有現金八百元、行動電話一支、身分證及駕駛執照各一枚、信
      用卡五張、郵局提款卡二張、印章一枚），再從庚○○長褲左後口袋內強行取
      走七百零五元，得手後，將庚○○驅趕下車，駕駛該計程車逃離現場後，將計
      程車棄置在高雄市鼓山區元亨寺山下，所得現金花用完畢，行動電話則向不詳
      姓名之毒販換取毒品施用，其餘證件、信用卡、提款卡、印章則予丟棄。
（三）九十一年四月十三日上午十一時五十分許，在高雄市○○○路國軍高雄總醫院
      前，攔下乙○○所駕駛之車號ＺＨ─六四五號計程車，上車後，向乙○○佯稱
      ：伊要去高雄縣鳳山市等語，俟乙○○依辛○○之指示，駛至高雄縣鳳山市○○路一二九巷前，辛○○即持其所有之兇器菜刀一把抵住乙○○之頸部，至使
      不能抗拒後，強行取走車上置物盒內之行動電話一支，現金七千八百元，得手
      後，將乙○○驅趕下車，返還其所強取之一百元予乙○○作為車資，並表示伊
      會將計程車駛至國軍高雄總醫院附近停放，隨即駕駛該計程車逃離現場，將該
      計程車棄置在國軍高雄總醫院附近，所得現金花用完畢，行動電話則交予不知
      情之姊姊盧淑萍保管，案發後，盧淑萍將該行動電話交予警員，並發還乙○○
      。
（四）九十一年四月十五日上午十一時許，在高雄市○○○路與河西一路口，攔下戊○○所駕駛之計程車，上車後，向戊○○佯稱：伊要去高雄市鼓山區元亨寺等
      語，戊○○即依辛○○之指示，駛至高雄市○○區○○路靠近元亨寺入口時，
      辛○○即持其所有之兇器菜刀一把抵住戊○○之頸部，至使不能抗拒後，強行
      取走戊○○之皮包一個（內有現金五千元）及戒指一只，得手後，喝令戊○○
      繼續往前駛至萬壽路二二八紀念碑前，將戊○○驅趕下車後，隨即駕駛該計程
      車逃離現場，將該計程車棄置在高雄市○○路六十九號前，所得現金花用完畢
      ，戒指則向不詳姓名毒販換取毒品施用。
（五）九十一年四月十七日晚上八時十五分許，在高雄市○○區○○路與七賢路口，
      攔下丙○○所駕駛之車號ＺＧ─三九○號計程車，上車後，向丙○○佯稱：伊
      要去高雄市鼓山區元亨寺等語，丙○○依辛○○之指示，駛至高雄市鼓山區元
      亨寺附近時，辛○○即持其所有之兇器菜刀一把抵住丙○○之腰部，至使不能
      抗拒後，喝令丙○○將計程車駛往前方較偏僻之地方後，強行取走丙○○口袋
      內之現金四百四十七元，得手後，將丙○○驅趕下車，隨即駕駛該計程車逃離
      現場，並將該計程車棄置在高雄市鼓山區○○○路與興隆路口附近。
（六）九十一年四月十七日晚上八時三十分許，在高雄市○○路與建國路口，攔下己○○所駕駛之車號ＺＨ─三七八號計程車，上車後，向己○○佯稱：伊要去高
      雄市○○路等語，己○○依其指示駕駛該計程車，辛○○隨即持其所有之兇器
      菜刀一把抵住己○○之頸部，至使不能抗拒後，交付身上之現金八百元及戒指
      一只，得手後，喝令己○○繼續駕駛計程車往前行駛，行經高雄市○○區○○
      路與中都路口時，始叫己○○停車，辛○○下車正欲離去之際，經己○○大聲
      呼救引來路人圍觀，並在高雄市○○區○○路與中庸街口，為眾人合力逮捕送
      警處理，並當場扣得辛○○所有之菜刀一把及贓物戒指一枚、行動電話一支、
      現金一千二百四十七元等物（戒指一枚、現金八百元已發還己○○，行動電話
      一支、現金四百四十七元已發還丙○○）。
二、辛○○復另行基於變造汽車駕駛執照之犯意，於九十年七月間，將其向不知情之
    丁○○借得之汽車駕駛執照一枚，將丁○○之相片取下，以換貼自己之相片一枚
    ，變造上開駕駛執照，足生損害於監理機關對駕駛執照管理之正確性及丁○○。
    經警於九十一年四月十七日晚上十時二十分許，在高雄縣大寮鄉○○路十四之二
    十號十四樓之住處循線查獲，並扣得變造之汽車駕駛執照一枚。
三、案經高雄市政府警察局三民第一分局移送台灣高雄地方法院檢察署檢察官偵查起
    訴。
    理  由
一、右揭犯罪事實業據被告辛○○分別於警訊（九十一年四月十八日、九十一年四月
    二十三日警訊筆錄）、偵訊（偵卷第九至十一頁、三十至三十二頁）、本院訊問
    及審理中（九十一年六月二十四日、九十一年七月十日訊問筆錄、九十一年七月
    二十九日審判筆錄）坦承不諱，核與被害人甲○○、庚○○、乙○○、戊○○、
    丙○○、己○○於警訊中及甲○○、丙○○、己○○於本院審理中指訴被告辛○○佯稱搭其等所駕駛之計程車，上車後持菜刀一把致使不能抗拒而強行取走財物
    或使其等交付之情節互核大致相符，並經證人丁○○、盧淑萍於警訊中證述明確
    ，並有贓物認領保管收據三紙、照片五張附於警卷及菜刀一把、變造之丁○○汽
    車駕駛執照一枚扣案可資佐證，被告辛○○之自白與事實相符，自可採為認定事
    實之證據。又被告辛○○犯罪所用之菜刀一把，係一般大型之菜刀，長約三十公
    分，刀刃部分為鐵質，鋒利異常，有照片一紙附於警卷可按，並經本院審當庭勘
    驗無誤（九十一年七月二十九日審判筆錄），對於人之生命、身體、安全構成威
    脅，性質上屬兇器之一種。本件事證明確，被告辛○○之犯行均堪以認定。
二、被告辛○○所為如事實欄一之（一）至（六）所為，係意圖為自己不法所有，攜
    帶兇器（菜刀），以強暴之方式，至使被害人不能抗拒而強取財物或使被害人交
    付財物，核其所為，係犯刑法第三百三十條第一項之攜帶兇器加重強盜罪。被告
    辛○○先後六次強盜犯行，時間緊接，所犯罪名相同，顯係出於概括之犯意為之
    ，為連續犯，爰依刑法第五十六條之規定論以一情節較重之攜帶兇器以強暴方法
    至使不能抗拒而取他人財物一罪論，並加重其刑。次查汽車駕駛執照為駕駛汽車
    之許可憑證，為刑法第二百十二條所規定之特種文書，被告辛○○將借得之丁○○汽車駕駛執照上之照片取下，換貼自己之照片，則係犯刑法第二百十二條之變
    造特種文書罪。被告辛○○所犯前開二罪，犯意各別，行為互殊，犯罪構成要件
    不同，應分論併罰。公訴意旨另以被告辛○○於事實欄一之（一）至五之犯行，
    所強取之財物包括被害人甲○○等五人所駕駛之計程車云云。訊之被告辛○○堅
    決否認對前開計程車所不法所有之意圖，並辯稱：伊均有告訴被害人，計程車棄
    置之地點，請被害人稍後自行前往取回等語。經查，被告辛○○於強取被害人乙○○、戊○○及丙○○之財物後，駕駛被害人等之計程車逃離現場時，均有告知
    被害人等伊將其等之計程車棄置之地點，被告辛○○尚返還強盜所得之一百元予
    被害人乙○○作為車資，並告知該計程車將停放在國軍高雄總醫院附近，被害人
    等隨即在被告辛○○所稱之地點尋得其等之計程車等情，業據被害人乙○○、戊○○於警訊中，丙○○於本院訊問時陳述明確，而被害人甲○○之計程車於案發
    後報警時，警員隨即通報已在高雄市左營區○○○路與勝利路口尋獲該計程車，
    另庚○○之計程車於案發後，庚○○走下山即在高雄市鼓山區元亨寺山下尋獲等
    情，業據甲○○於本院審理中、庚○○於警訊中陳明，則被害人甲○○等五人之
    計程車，顯係被告辛○○強盜財物後，用以迅速逃離現場之交通工具，且尋獲之
    地點，均離案發現場不遠，被告辛○○大多事先告知被害人計程車將棄置之地點
    ，是被告辛○○對於被害人甲○○等五人之計程車顯無不法所有之意圖，公訴意
    旨認被告辛○○所強盜之財物尚包括前揭五部計程車云云，尚有未洽，惟此僅為
    犯罪事實之減縮，依審判不可分之法理，爰不另為無罪之諭知。審酌被告辛○○
    年輕力壯，不知勤奮工作，竟連續攜帶兇器強盜他人財物，對被害人造成身體、
    心裡及財產上之損害，嚴重危害社會秩序，惟念其強盜所得之財物不多，於強盜
    之過程未傷及被害人等，且於強盜被害人乙○○之財物後，尚返還一百元予乙○○作為車資，足見其良心未泯，犯後坦承犯行，態度良好等一切情狀，分別量處
    如主文所示之刑，並定其應執行刑。扣案之菜刀一把及變造之丁○○汽車駕駛執
    照上辛○○之照片一張，均為被告辛○○所有供犯罪所用之物，業據被告辛○○
    陳明在卷，應依刑法第三十八條第一項第二款之規定，宣告沒收。
據上論斷，應依刑事訴訟法第二百九十九條第一項前段，刑法第五十六條、第三百三
十條第一項、第二百十二條、第三十八條第一項第二款、第五十一條第五款、第九款
，罰金罰鍰提高標準條例第一條前段，判決如主文。
中      華      民      國      九十一      年      八      月    二    日
                                  臺灣高雄地方法院刑事庭
                          法  官    涂裕洪
右正本證明與原本無異。
如不服本判決，應於判決送達後十日內，向本院提出上訴狀。
                                      書記官    賴佳慧
中    華    民    國      九十一      年      八      月      七      日
【附錄本案論罪科刑法條】
刑法第二百十二條：
偽造、變造護照、旅券、免許證、特許證及關於品行、能力、服務或其他相類之證書
、介紹書，足以生損害於公眾或他人者，處一年以下有期徒刑，拘役或三百元以下罰
金。
刑法第三百三十條第一項：
犯強盜罪而有第三百二十一條第一項各款情形之一者，處七年以上有期徒刑。
